---
title: "product"
author: "ekoh"
date: '2020 2 7 '
output: html_document
---

```{r setup, include=FALSE}
knitr::opts_chunk$set(echo = TRUE)
```

# 상관 분석을 통한 지역별 돼지고기 가격 연관성 분석

## 패키지 및 데이터 불러오기
```{r}
library1 <- c("plyr", "ggplot2", "stringr", "zoo", "corrplot", "RColorBrewer")
unlist(lapply(library1, require, character.only=TRUE))
#install.packages("corrplot")
#install.packages("zoo")

product <- read.csv("product.csv", header = T, fileEncoding = "UTF-8")
weather <- read.csv("weather.csv", header = T, fileEncoding = "EUC-KR")
code <- read.csv("code.csv", header = T)

head(product)
head(weather)
head(code)
```

## 데이터 가공
```{r}
colnames(product) <- c('date', 'category', 'item', 'region', 'mart', 'price')

category <- subset(code, code$"구분코드설명" =="품목코드")
category

colnames(category) <- c('code', 'exp', 'item', 'name')

head(product)
category

total.pig <- product[which(product$item == 514),]
head(total.pig, 10)

region <- subset(code, code$"구분코드설명"=='지역코드')
region

colnames(region) <- c('code', 'exp', 'region', 'name')
region
head(total.pig)

day.pig <- merge(total.pig, region, by = 'region', all = T)
head(day.pig, 10)
```

### day.pig 데이터를 일별로 정렬한 후, 지역별로 돼지고기의 평균가격을 구하여 생성한 데이터프레임을 지역별 이름으로 나누어 total.pig.mean이라는 리스트 형태의 데이터 생성

#### ddply() 이해를 위한 예제
```{r}
x <- data.frame(
  Date=as.Date(c('2013-10-01', '2013-10-02', '2013-10-02', '2013-10-02', '2013-10-01', '2013-10-02', '2013-10-02')),
  Category=factor(c('First', 'First', 'First', 'Second', 'Third', 'Third', 'Second')),
  Frequency=c(10,15,5,2,14,20,3))

head(x)

ddply(x, .(Date, Category), summarize, Sum_F=sum(Frequency))

# dlply() 이해를 위한 예제
x <- data.frame(
  Date=as.Date(c('2013-10-01', '2013-10-02', '2013-10-02', '2013-10-02', '2013-10-01', '2013-10-02', '2013-10-02')),
  Category=factor(c('First', 'First', 'First', 'Second', 'Third', 'Third', 'Second')),
  Frequency=c(10,15,5,2,14,20,3))

dlply(x, .(Date), summarize, Sum_F=sum(Frequency))
```

#### 적용
```{r}
head(day.pig)

p1 <- ddply(day.pig, .(date), summarise, name=name, region=region, price=price)
p2 <- ddply(p1, .(date, name), summarise, mean.price = mean(price))
p2
total.pig.mean <- dlply(p2, .(name))
# total.pig.mean <- dlply(ddply(ddply(day.pig, .(date), summarise, name=name, region=region, price=price), .(date, name), summarise, mean.price=mean(price)), .(name))
```

### 각 지역별 데이터의 크기 확인하기
```{r}
for (i in 1:length(total.pig.mean)) {
  cat(names(total.pig.mean)[i],"의 데이터의 길이는", 
      nrow(total.pig.mean[[i]]),"이다\n")
}

head(day.pig)
day.pig <- day.pig[!day.pig$name %in% c("의정부", "용인", "창원", "안동", "포항", "순천", "춘천"),]
```

### day.pig 데이터를 지역(region), 일자(date)별로 돼지고기 평균가격 구하여 pig.region.daily.mean 데이터를 생성
```{r}
pig.region.daily.mean <- ddply(day.pig, .(name, region, date), summarise, mean.price = mean(price))
head(pig.region.daily.mean, n=10)

pig.region.monthly.mean <- ddply(pig.region.daily.mean,
    .(name, region, month=str_sub(pig.region.daily.mean$date,1,7)),
    summarise, mean.price=mean(mean.price))
head(pig.region.monthly.mean, 10)

pig.region.yearly.mean <- ddply(pig.region.daily.mean,
  .(name, region, year=str_sub(pig.region.daily.mean$date,1,4)),
  summarise, mean.price=mean(mean.price))
head(pig.region.yearly.mean, 10)
```

## 상관분석 및 데이터 시각화
### 월별 돼지고기 가격 시각화
#### geom_line
```{r}
pig.region.monthly.mean$month <- as.Date(as.yearmon(pig.region.monthly.mean$month, "%Y-%m"))
head(pig.region.monthly.mean)

ggplot(pig.region.monthly.mean, aes(x=month, y=mean.price, colour=name, group=name)) +
  geom_line() + theme_bw() + geom_point(size=6, shape=20,alpha=0.5) +
  ylab("돼지고기 가격") + xlab("")
```

### 지역별 연간 돼지고기 평균가격 시각화
#### geom_line
```{r}
ggplot(pig.region.yearly.mean, aes(x=year, y=mean.price, colour=name, group=name)) +
  geom_line() + geom_point(size=6,shape=20, alpha=0.5) + theme_bw() +
  ylab("돼지고기 가격") + xlab("")
```

#### geom_bar
```{r}
ggplot(pig.region.yearly.mean, aes(x=name, y=mean.price, fill=factor(year))) +
  theme_bw() +
  geom_bar(stat="identity", position="dodge", colour="black") +
  ylab("돼지고기 가격") + xlab("")
```

#### geom_boxplot
```{r}
ggplot(pig.region.monthly.mean, aes(x=name, y=mean.price, fill=name)) +
  theme_bw() +
  geom_boxplot() + 
  ylab("돼지고기 가격") +
  xlab("")
```

```{r}
year.pig <- data.frame(name = pig.region.daily.mean$name,
    region = pig.region.daily.mean$region,
    date=pig.region.daily.mean$date,
    year=str_sub(pig.region.daily.mean$date,1,4),
    mean.price=pig.region.daily.mean$mean.price)
head(year.pig)
```
```{r}
ggplot(year.pig, aes(x=name, y=mean.price, fill=name)) +
  geom_boxplot() +
  theme_bw() +
  facet_wrap(~year, scales = 'fixed') +
  xlab('') + ylab("돼지고기 가격") +
  theme(axis.text.x = element_text(size=7))
```

### 상관관계가 높은 도시들을 묶어 가격변화 살펴보기
```{r}
temp <- dlply(pig.region.daily.mean, .(name), summarise, mean.price)
pig.region <- data.frame("서울"=unlist(temp$"서울"),
                         "부산"=unlist(temp$"부산"), "대구"=unlist(temp$"대구"), "인천"=unlist(temp$"인천"), "광주"=unlist(temp$"광주"), "대전"=unlist(temp$"대전"), "울산"=unlist(temp$"울산"), "수원"=unlist(temp$"수원"), "청주"=unlist(temp$"청주"), "전주"=unlist(temp$"전주"), "제주"=unlist(temp$"제주"))
head(pig.region)

cor_pig <- cor(pig.region)

corrplot(cor_pig, method="color", type="upper", order="hclust", addCoef.col = "white", tl.srt = 0, tl.col = "black", tl.cex=1, col=brewer.pal(n=10, name="PuOr"))
```

#### 월별 데이터 가공
```{r}
pig.region.monthly.mean$month <- as.Date(as.yearmon(pig.region.monthly.mean$month, "%Y-%m"))
head(pig.region.monthly.mean)
```

#### 광주, 대구, 서울 지역의 2011~2013년 월별 돼지고기 가격 시계열 그래프
```{r}
ggplot(pig.region.monthly.mean[pig.region.monthly.mean$name %in% c("광주", "대구", "서울 "),],
       aes(x=month, y=mean.price, colour=name, group=name)) +
  geom_line() + theme_classic() + 
  geom_point(size = 6, shape=20, alpha=0.5) +
  ylab("돼지고기 가격") + xlab("")
```

## 데이터 저장하기
```{r}
write.csv(pig.region, "pig.region.csv", fileEncoding = "UTF-8")
write.csv(pig.region.monthly.mean, "pig.region.monthly.mean.csv", fileEncoding = "UTF-8")
```

# 공적분 검정을 통한 농축산물 소매가격 연관성 분석
```{r}
#install.packages("stringr")
#install.packages("urca")
#install.packages("gridExtra")

library2 <- c("plyr", "stringr", "urca", "ggplot2", "zoo", "gridExtra")
unlist(lapply(library2, require, character.only = TRUE))
```

## 데이터 불러오기
```{r}
# 위에서 불러온 파일로 사용
```

## 데이터 가공하기
```{r}
str(product)
head(product, 10)
```

```{r}
temp <- ddply(product, .(item, date), summarise, mean.price = mean(price))
head(temp,10)
```

### 일별 농축산물의 평균 소매가격 추출하기
```{r}
category <- subset(code, code$"구분코드설명"=="품목코드")
category
```

```{r}
colnames(category) <- c('code', 'exp', 'item', 'name')
```

```{r}
date.item.mean <- merge(temp, category, by = "item")
head(date.item.mean)
```

### 월별 데이터를 필요한 변수들만 구성하여 생성
```{r}
month.item.mean <- ddply(date.item.mean, .(name, item, month = str_sub(as.character.Date(date), 1, 7)),
summarise, mean.price=mean(mean.price))

head(month.item.mean, 10)
```

```{r}
temp <- dlply(date.item.mean, .(name), summarise, mean.price)
```
### 일간 품목별 평균 데이터
```{r}
daily.product <- data.frame("쌀"=unlist(temp$"쌀"), "배추"=unlist(temp$"배추"),
"상추"=unlist(temp$"상추"), "호박"=unlist(temp$"호박"), "양파"=unlist(temp$"양파"), "파프리카"=unlist(temp$"파프리카"), "참깨"=unlist(temp$"참깨"), "사과"=unlist(temp$"사과"), "돼지고기"=unlist(temp$"돼지고기"), "닭고기"=unlist(temp$"닭고기"))
head(daily.product, 10)
```
### 월간 품목별 평균 데이터
```{r}
temp <- dlply(month.item.mean, .(name), summarise, mean.price)
monthly.product <- data.frame("쌀"=unlist(temp$"쌀"), "배추"=unlist(temp$"배추"), "상추"=unlist(temp$"상추"), "호박"=unlist(temp$"호박"), "양파"=unlist(temp$"양파"), "파프리카"=unlist(temp$"파프리카"), "참깨"=unlist(temp$"참깨"), "사과"=unlist(temp$"사과"), "돼지고기"=unlist(temp$"돼지고기"), "닭고기"=unlist(temp$"닭고기"))
head(monthly.product)
```
## 공적분 검정
```{r}
for (i in 1:9) {
  for (j in 1:9) {
    if ((i+j) < 11) {
      jc <- ca.jo(data.frame(daily.product[,i], daily.product[,i+j]), type = "trace", K=2, ecdet="const")
    if (jc@teststat[1] > jc@cval[1]) {
      if(jc@V[1,1]*jc@V[2,1]>0){
        cat(colnames(monthly.product)[i],"와",colnames(monthly.product)[i+j],": 음의 공적분 관계가 있다.", "\n")
      } else {
        cat(colnames(monthly.product)[i],"와",colnames(monthly.product)[i+j],": 양의 공적분 관계가 있다.", "\n")
      }
    }}
  }
}
```

### 상추와 호박의 공적분 분석 결과 살펴보기
```{r}
output <- ca.jo(data.frame(daily.product[,3], daily.product[,4]), type="trace", K=2, ecdet="const")
summary(output)
```

#### 필요한 분석결과 추출
```{r}
output@teststat[1]
output@cval[1]
output@V[1,1]
output@V[2,1]
```
- r <= 1이라는 귀무가설 하에서 10% 유의수준으로 teststat(8.14)>cval(10pct)(7.52)이면 공적분관계가 있다고 본다.
- [1,1]의 값 1.00000과 [2,1]의 값 -1.05189의 곱이 음수이므로 양의 공적분 관계가 있다고 본다.

## 데이터 시각화
```{r}
month.item.mean$month <- as.Date(as.yearmon(month.item.mean$month, "%Y-%m"))
```

```{r}
p1 <- ggplot(month.item.mean[month.item.mean$name %in% c("돼지고기", "상추"),], aes(x=month, y=mean.price, colour=name, group=name)) +
  geom_line() + scale_y_continuous(name="가격", limits=c(0,2500)) +
  theme_bw() + xlab("")

p2 <- ggplot(month.item.mean[month.item.mean$name %in% c("상추","호박"),], aes(x=month, y=mean.price, colour=name, group=name)) +
  geom_line() + scale_y_continuous(name="가격", limits=c(0,3000)) +
  theme_bw() + xlab("")

month.item.mean[month.item.mean$name %in% c("상추"),]$mean.price <- month.item.mean[month.item.mean$name %in% c("상추"),]$mean.price+5000

p4 <- ggplot(month.item.mean[month.item.mean$name %in% c("닭고기", "상추"),], aes(x=month, y=mean.price, colour=name, group=name)) +
  geom_line() + scale_y_continuous(name="가격", limits=c(5000,8000)) +
  theme_bw() + xlab("")

month.item.mean[month.item.mean$name %in% c("호박"),]$mean.price <- month.item.mean[month.item.mean$name %in% c("호박"),]$mean.price+5000

p5 <- ggplot(month.item.mean[month.item.mean$name %in% c("닭고기", "호박"),], aes(x=month, y=mean.price, colour=name, group=name)) +
  geom_line() + scale_y_continuous(name="가격", limits=c(5000,8000)) +
  theme_bw() + xlab("")
```

```{r}
p1 + theme(legend.position = "top") + scale_color_manual(values = c("red", "orange")) +
  geom_line(size=1.0)
```

```{r}
p2 + theme(legend.position = "top") + scale_color_manual(values = c("red", "orange")) + geom_line(size=1.0)
```

```{r}
p4 + theme(legend.position = "top") + scale_colour_manual(values = c("blue", "skyblue")) +
  geom_line(size=1.0)
```

```{r}
p5 + theme(legend.position = "top") + scale_color_manual(values = c("blue", "skyblue")) +
  geom_line(size=1.0)
```

## 데이터 저장하기
```{r}
write.csv(date.item.mean, "data.item.mean.csv", fileEncoding = "UTF-8")
write.csv(month.item.mean, "month.item.mean.csv", fileEncoding = "UTF-8")
```

# 클러스터링 기법을 이용한 농축산물 데이터 분석

## 필요 패키지 및 데이터 불러오기
```{r}
library3 <- c("plyr", "TSclust", "zoo", "ggplot2")
unlist(lapply(library3, require, character.only=TRUE))
# install.packages("TSclust")

pig.region <- read.csv("pig.region.csv", header = T, fileEncoding = "UTF-8")[,-1]
head(pig.region, 10)

pig.region.monthly.mean <- read.csv("pig.region.monthly.mean.csv", header = T, fileEncoding = "UTF-8")[,-1]
head(pig.region.monthly.mean, 20)
```

```{r}
date.item.mean <- read.csv("data.item.mean.csv", header = T, fileEncoding = "UTF-8")[-1]
head(date.item.mean, 10)

month.item.mean <- read.csv("month.item.mean.csv", header = T, fileEncoding = "UTF-8")[,-1]
head(month.item.mean, 10)
```

## 데이터 가공하기

```{r}
temp <- dlply(date.item.mean, .(name), summarise, mean.price)
farm.product <- data.frame("쌀"=unlist(temp$"쌀"), "배추"=unlist(temp$"배추"), "상추"=unlist(temp$"상추"), "호박"=unlist(temp$"호박"), "양파"=unlist(temp$"양파"), "파프리카"=unlist(temp$"파프리카"), "참깨"=unlist(temp$"참깨"), "사과"=unlist(temp$"사과"))
head(farm.product)
```

## 클러스터링 분석 및 데이터 시각화
### 농산물 자료
#### 군집분석
```{r}
plot(hclust(diss(farm.product, "COR")), axes = F, ann = F)
```

#### 시계열도 그리기 전 month 데이터 가공
```{r}
month.item.mean$month <- as.Date(as.yearmon(month.item.mean$month, "%Y-%m"))
```

#### 가장 유의한 군집으로 형성된 상추와 호박에 대한 시계열 그림
```{r}
ggplot(month.item.mean[month.item.mean$name %in% c("상추", "호박"),], aes(x=month, y=mean.price, colour=name, group=name)) + geom_line() + theme_bw() + geom_point(size=6, shape=20, alpha=0.5) + ylab("가격") + xlab("")
```

### 돼지고기 자료
#### 군집분석
```{r}
plot(hclust(diss(pig.region, "COR")), axes = F, ann = F)
```

#### 월별 데이터 가공
```{r}
pig.region.monthly.mean$month <- as.Date(as.yearmon(pig.region.monthly.mean$month, "%Y-%m"))
```

#### 대구-광주, 부산-울산 시계열 그림















